【裁判字號】    98,交簡上,116
【裁判日期】    980825
【裁判案由】    公共危險
【裁判全文】
臺灣板橋地方法院刑事判決           98年度交簡上字第116號
上  訴  人  甲○○
（即被告）
上列上訴人因公共危險案件，不服中華民國98年4 月15日本院98
年度交簡字第1909號第1 審判決（聲請簡易判決處刑案號：98年
度速偵字第1421號），提起上訴，管轄第2 審之本院合議庭判決
如下︰
    主  文
原判決撤銷。
甲○○犯不能安全駕駛動力交通工具罪，處罰金新臺幣柒萬元，
如易服勞役，以新臺幣壹仟元折算壹日。
    事 實
一、甲○○於民國（下同）98年3 月15日晚間10時許起，在位於
    臺北縣永和市○○路上之某不詳海產店飲酒，其後顯已達不
    能安全駕駛動力交通工具之狀態，竟不顧公眾安危，仍駕駛
    車號：5C-3555 號之自用小客車，由永和市○○路往中和市
    ○○路方向行駛；於翌（16）日凌晨0 時5 分許，甲○○駕
    駛前開自小客車，行經中和市○○路30號（即臺北縣政府警
    察局中和第一分局）前時，在有偵查犯罪職權之公務員尚未
    發現甲○○之酒後駕車行為前，將車停於前述分局前之道路
    網狀線上後，車門未關閉即逕行前往該分局，向警員坦承有
    酒後駕駛車輛之行為，而接受裁判，嗣經警測得其呼氣酒精
    濃度值高達每公升1.11毫克，因悉上情。
二、案經臺北縣政府警察局中和分局（現改制為中和第一分局）
    移由臺灣板橋地方法院檢察署檢察官偵查後聲請本院以簡易
    判決處刑。
    理  由
一、上揭犯罪事實，業據被告甲○○於警詢及偵查暨本院程序中
    均坦認在卷，復有酒精測定紀錄表、汽機車駕駛人酒後生理
    協調平衡檢測紀錄表、刑法第185 條之3 案件測試觀察紀錄
    表及臺北縣政府警察局舉發違反道路交通管理事件通知單各
    1 份附卷可稽。按呼氣酒精濃度達每公升1.0 毫克者，屬中
    度之酒精中毒，有導致步態不穩、精神混惑不清晰之情形，
    肇事率超過一般正常人之50倍，應認已達不能安全駕駛之標
    準，此乃本院審理相同案件已經知悉之事實（行政院國軍退
    除役官兵輔導委員會臺北榮民總醫院函（88）北總內字第26
    868 號函參照）。本件被告所測得之呼氣酒精濃度值高達每
    公升1.11毫克，竟仍駕駛上開自小客車上路行駛，參酌前揭
    說明，顯已達不能安全駕駛動力交通工具之程度，甚明，據
    上，本件事證積極明確，被告犯行，足以認定，應予以定罪
    處罰。
二、上訴意旨略謂：知道自己喝很多，才會去找警察，不是被警
    察攔檢，是自己把車開到警察局，從警局到地檢署都表明是
    自行到警局請求協助，是自首，也沒有肇事，符合減輕其刑
    條件，請求依照我的犯意從輕量刑，考量犯罪動機、情節，
    與一般酒駕情節不同，給我一次改過機會等云云。
三、本院循據上訴所陳，向該管警察機關調閱該時段該管中和第
    一分局前之錄影帶進行調查比對，先經本院勘驗結果：上揭
    監視器錄影畫面視訊檔案，其顯示情形如下：1 畫面左方為
    雙向單線車道，左方中間處並劃設有網狀標線；畫面右方則
    為一建築物之騎樓，又建築物前方空地上並設有汽車停放遮
    雨棚區。一輛黑色小客車已在畫面左方所示設置汽車停放區
    ○○鄰○道上，車頭朝畫面左下方且沿該道路行駛中（依該
    車所在車道之順行方向，係為逆向），隨即於畫面左下角處
    位置停止。前開小客車停止後，駕駛座車門隨即開啟，且有
    一名男子（應為被告甲○○）下車並朝向畫面右方中間處之
    建築物快步走去。‧‧‧該黑色小客車仍停放於畫面左下方
    處，且該名男子走進畫面右方之建築物後，亦未再出現於畫
    面中或返回該車內。上揭視訊檔案自播放開始迄至完畢，畫
    面中均未出現有員警攔檢盤查前開黑色賓士小客車之情形，
    亦未有任何員警在場等情（詳見本院98年6 月19日勘驗筆錄
    ）；其後再經會同檢察官、被告當庭勘驗該光碟結果：1.詳
    如本院98年6 月19日勘驗筆錄；2.被告停車時為逆向，並停
    在網狀線上等情，被告就此勘驗結果則稱：我從路口轉進警
    察局不是一直逆向，只有停車時才是逆向等情（見本院98年
    7 月1 日準備程序筆錄），核與證人即警員胡訓彰於本院證
    述略以：（被告問：當天我是喝酒太多自動到警局，還是在
    路上被警盤查？）當日是被告開車到警局前面，被告有酒後
    駕車的行為，我們才針對他的行為舉發；（被告問：我到分
    局後是否有藉著酒意大鬧，還是配合偵訊？）被告到場時，
    自己陳述喝很多酒，主動配合偵訊；（檢察官問：中和市○
    ○路30號前是何處？）分局地址；（檢察官問：你說被告開
    車到警局前面，為何在警詢筆錄記載被告酒後駕車被警攔查
    帶回警備隊？審判長提示警詢筆錄予證人閱覽）我們有看到
    被告開車逆向到警局門口，連車門都沒有關好，就往警局衝
    ，我們才發現被告喝酒，進行酒測；（被告問：我開車門後
    是否有表示喝酒開車？）被告開車門後，就衝到警局裡面，
    說他喝酒，他轉述車主把車子放在路口，該路口靠警局較近
    ，他才把車開過來；（本院問：在被告駕車到分局門口前，
    並開車門衝到警局，表示他喝酒開車，在這之前你是不是知
    道被告是喝酒駕車？）在被告到警局裡面之前，我們並不知
    道他喝酒駕車，是他自己說才知道，並進行酒測等語（見本
    院98年8 月4 日審判筆錄）互核相符。是如上所述，被告應
    係於其如上犯罪行為，在未經有偵查犯罪職務機關之公務員
    發覺前，即向該有偵查犯罪職權之公務員為自首犯行，應可
    認定，則原審就本件查獲事實認定為係經警攔檢查獲一節，
    已屬違誤，應予指正。
四、論罪科刑部分：
(一)、核被告甲○○所為，係犯刑法第185 條之3 之服用酒類不能
    安全駕駛動力交通工具而駕駛罪。又如上所述，被告係於有
    偵查犯罪職權之公務員未發覺其所犯之罪前，自首而接受裁
    判，應依刑法第62條前段之規定，減輕其刑。
(二)、原審對被告為論罪科刑，固非無見，惟查被告有如上所述，
    顯非屬經警攔查查獲而係其於犯罪尚未為警查悉前即為自首
    犯行而接受裁判之情者，原審就此未見查悉，是有未洽，被
    告執此提起上訴，為有理由，應由本院將原判決予以撤銷並
    改判之。
(三)、爰審酌被告素行，惟其明知酒精成分對人之意識能力具有不
    良影響，酒後駕車對一般往來之公眾及駕駛人本身皆具有高
    度之危險性，詎其竟漠視自身安危，又枉顧公眾安全，於服
    用酒類，酒後呼氣酒精濃度高達每公升1.11毫克，已處於不
    能安全駕駛動力交通工具之狀態下，仍駕駛車輛行駛於市區
    道路上，顯已對本身行車安全以及其餘交通參與者有致生危
    害之虞慮，暨其犯罪後坦認犯行，並主動向警為自首之態度
    等一切情狀，酌情量處如主文所示之刑，並諭知易服勞役之
    折算標準，用資懲儆。
據上論斷，應依刑事訴訟法第455 條之1 第1 項、第3 項、第36
9 條第1 項前段、第364 條、第299 條第1 項前段，刑法第185
條之3 、第62條前段、第42條第3 項，刑法施行法第1 條之1 第
1 項，判決如主文。
本案由檢察官乙○○聲請本院以簡易判決處刑，經檢察官靳開聖
到庭執行職務。
中    華    民    國    98    年    8     月    25    日
                  交通法庭審判長法  官  潘長生
                                法  官  謝梨敏
                                法  官  黎錦福
以上正本證明與原本無異。
本件不得上訴。
                                書記官  蔡麗春
中    華    民    國    98    年    8     月    25    日
附錄本案論罪科刑法條全文：
中華民國刑法第185條之3
服用毒品、麻醉藥品、酒類或其他相類之物，不能安全駕駛動力
交通工具而駕駛者，處一年以下有期徒刑、拘役或科或併科十五
萬元以下罰金。


司法院資訊處製作；財團法人民間司法改革基金會備份。
